臺灣高雄地方法院刑事判決　　　　　　 94年度簡上字第353號
上　訴　人
即　被　告　丙○○
上列上訴人即被告因詐欺案件，不服本院高雄簡易庭94年度簡字
第2154號第一審判決（聲請簡易判決處刑案號：臺灣高雄地方法
院檢察署93年度偵緝字第2066號），提起上訴，本院管轄之第二
審合議庭判決如下：
    主  文
上訴駁回。
    事實及理由
一、本案經本院審理結果，認原審認定被告丙○○幫助連續意圖
    為自己不法之所有，以詐術使人將本人之物交付之事實，引
    用刑法第339 條第1 項、第30條第1 項前段、第2 項、第47
    條、第41條第1 項前段，罰金罰鍰提高標準條例第1 條前段
    、第2 條，判處上訴人有期徒刑4 月，如易科罰金，以300
    元折算1 日，其認事用法，核無不當，應予維持，並引用原
    審判決書記載之事實及理由。
二、被告上訴意旨雖又指稱：伊於92年11月間進出大陸地區4 次
    ，家中曾經遭竊，竊走伊左營郵局0000000000000 號存簿，
    伊將提款卡密碼夾在存簿內，並沒有賣給他人使用，請求撤
    銷原審判決，另為無罪判決之諭知等情。
三、惟查：(一)系爭被害人丁○○、乙○○受詐欺而匯款之高雄市
    總營郵局0000000000000 號帳戶是否為被告失竊而由他人使
    用？依中華郵政股份有限公司94年1 月24日儲字第09400001
    03號函所附系爭帳戶變更聲請書可知，被告分別於92年5 月
    30日、92年7 月9 日因印鑑遺失而申請變更印鑑，亦即被告
    平日應有使用該帳戶，且對於該帳戶之管理並非漠不關心，
    且被告先於檢察官偵訊時稱在93年農曆過年初四遭竊（見93
    偵緝2066號卷第20頁），嗣於本院審理時則辯稱92年約11月
    間因門鎖被破壞遭竊而無法上鎖，導致家中存簿及身分證件
    被竊等語（見本院94年8 月19日審判筆錄第2 頁），證人甲
    ○○固到庭證稱被告住處確曾遭竊，然對於何時及何物遭竊
    均無法證述明確（見本院94年8 月19日審判筆錄第3 頁至第
    5 頁），是依卷內證據無法證明該帳戶確因失竊而為他人使
    用之事實。(二)再依本院調取被告之入出境紀錄顯示被告於92
    年間之入出境紀錄，僅有92年12月15日出境、92年12月28日
    入境之紀錄，此有內政部警政府入出境管理局94年6 月30日
    境信凡字第09410188880 號函所附被告入出國日期證明書在
    卷可查，是被告辯稱於92年間進出大陸地區4 次，顯與事實
    不符。(三)又所謂證據，係指超越一切合理之可疑，足以認定
    被告確有犯罪行為之積極事證而言，被告固無就所辯解之事
    實負舉證證明之義務，然倘被告提出訴訟上不能證明的積極
    抗辯，且不合社會生活上之常態經驗時，對於既已存在的積
    極罪證，都是不足以用來形成合理懷疑的幽靈抗辯，自非「
    罪疑惟輕」之情形，當不得以此抗辯而排除超越一切合理可
    疑之積極證據。本件檢察官所提出之證據，業足以證明被告
    開設之帳戶確經被害人受詐騙而匯入款項，且該帳戶如係被
    告遭竊為他人使用，則偷竊之人無法預期被告是否報警並終
    止該帳戶，自不能使用該帳戶為詐騙金額之匯入窗口，是該
    帳戶被利用應係本於確定得以使用之情況，而被告所辯失竊
    ，因該帳戶內沒有存款而未報警處理等語，均不合社會生活
    上之常態經驗，且無證據證明所辯為真，自不得因被告抗辯
    而排除足以證明被告犯罪之積極證據。(四)綜上所述，上訴意
    旨執前詞指摘原判決不當，為無理由，應予駁回。
據上論斷，應依刑事訴訟法第455條之1第1項、第3項、第368條
、第373條，判決如主文。
本案經檢察官吳協展到庭執行職務
中　　華　　民　　國　　94　　年　　8 　　月　　25　　日
                  刑事第十三庭  審判長法　官  何秀燕
                                      法　官  陳月雯
                                      法  官  楊智守
以上證明與原本無異。
不得上訴。
中　　華　　民　　國　　94　　年　　8 　　月　　26　　日
                                      書記官  王美玲
附錄本案論罪科刑法條：
刑法第30條
幫助他人犯罪者，為從犯。雖他人不知幫助之情者，亦同。
從犯之處罰，得按正犯之刑減輕之。
刑法第339條
意圖為自己或第三人不法之所有，以詐術使人將本人或第三人之
物交付者，處五年以下有期徒刑、拘役或科或併科一千元以下罰
金。
以前項方法得財產上不法之利益或使第三人得之者，亦同。
前二項之未遂犯罰之。
